臺灣新竹地方法院刑事裁定
109年度金重訴更一字第1號
公  訴  人  臺灣新竹地方檢察署檢察官
被      告  朱兆杰


選任辯護人  李承訓律師
上列被告因違反銀行法案件，經檢察官提起公訴（103 年度偵字
第344 號、104 年度偵字第8208號、105 年度偵字第10303 號）
，本院裁定如下：
    主  文
朱兆杰自民國壹佰壹拾年捌月壹日起延長限制出境、出海捌月。
    理  由
一、被告朱兆杰因違反銀行法案件，經檢察官提起公訴後，前經
    臺灣高等法院認為其涉犯刑法第339條第1項詐欺取財罪及銀
    行法第125條之3第1項銀行詐欺等罪嫌，均犯嫌重大，且所
    涉關於違反銀行法部分之法定刑係3年以上10年以下有期徒
    刑，得併科新臺幣1千萬元以上2億元以下罰金之重罪，認被
    告朱兆杰為規避刑罰之執行及妨害審判程序進行之可能性甚
    高，有相當理由足認有逃亡之虞，且其行為對社會治安危害
    重大，復參酌本案訴訟進行之程度、國家刑事司法權之有效
    行使、社會秩序及公共利益、被告朱兆杰居住及遷徙自由權
    受限制之程度予以權衡後，認有限制出境、出海之必要，而
    以107年度金上重訴字第46號裁定被告朱兆杰自民國109年4 
    月1日起限制出境、出海8月，復因認其前揭限制出境、出海
    原因仍然存在，乃於109年11月12日裁定自109年12月1日延
    長限制出境、出海8月在案。
二、按「審判中限制出境、出海每次不得逾8 月，犯最重本刑為
    有期徒刑10年以下之罪者，累計不得逾5 年；其餘之罪，累
    計不得逾10年」，刑事訴訟法第93條之3第2項後段定有明文
    。
三、茲前開期間將於110年7月31日屆滿，茲經詢問檢察官、被告
    朱兆杰及辯護人之意見後，認被告朱兆杰現不爭執起訴書所
    載及檢察官當庭更正之事實，且依同案被告劉秀鳳之自白及
    卷內顯示之全部事證，足認被告朱兆杰涉犯上開罪名，犯罪
    嫌疑均屬重大，而所涉銀行法第125條之3第1項之銀行詐欺
    罪嫌，其法定本刑非輕，再起訴書認被告朱兆杰所涉犯之罪
    數非微，一旦其為求脫免本案之可能刑責，或不願意面臨各
    該被害人等之高額求償，衡諸常情，亦有逃避之高度可能性
    ，尤以被告朱兆杰現又與大陸地區投資廠商取得聯繫，是在
    未命具保或無其他合理依據確保被告朱兆杰行為意向之情況
    下，自有相當理由足認其仍有逃亡之虞，是前揭限制出境、
    出海事由仍然存在。至被告朱兆杰及其辯護人雖辯護稱：被
    告朱兆杰於假釋期間均按時報到，現假釋期間已經屆滿，亦
    從未避免各被害人各該求償之舉措，更苦思各種還款方案，
    並落實執行，加以被告朱兆杰之父母均已年邁，妻小亦均居
    住在臺灣，故絕無顧慮日後再入監執行或不願面對被害人之
    求償而有潛逃出境、出海之情事等語，然被告朱兆杰迄今並
    未具體清償被害人之款項，亦未提出足以替代限制出境、出
    海之其他措施，是仍無從排除被告朱兆杰出境後滯留不歸之
    可能，故其及辯護人前揭辯護意旨，均不足採信。
四、從而，被告朱兆杰前揭限制出境、出海之事由仍然存在，並
    參酌本案訴訟進行之程度，亦因疫情嚴峻而取消原定於110
    年6月17日之審理期日，尚待繼續進行，是為保全日後審判
    及執行程序之順利，經權衡國家刑事司法權之有效行使、社
    會秩序及公共利益、被告居住及遷徙自由權受限制之程度，
    認有繼續限制被告朱兆杰出境、出海之必要，爰裁定被告朱
    兆杰自110年8月1日起延長限制出境、出海8月，並由本院通
    知執行機關即內政部移民署及海洋委員會海巡署偵防分署執
    行之。
五、依刑事訴訟法第93條之2第1項第2款、第93條之3第2項，裁
    定如主文。
中　　華　　民　　國　　110 　年　　6 　　月　　29　　日
                  刑事第二庭    審判長法  官  楊數盈  
                                      法  官  崔恩寧
                                      法  官  江宜穎
以上正本證明與原本無異。
如不服本裁定，應於裁定送達後5日內向本院提出抗告狀。
中　　華　　民　　國　　110 　年　　6 　　月　　29　　日
                                      書記官  林欣緣